【裁判字號】    92,易,1240
【裁判日期】    920619
【裁判案由】    傷害等
【裁判全文】
臺灣高雄地方法院刑事判決                        九十二年度易字第一二四號
    公  訴  人  臺灣高雄地方法院檢察署檢察官
    被      告  丙○○
                乙○○
                戊○○
                甲○○
    右二人共同  戴國石律師
    選任辯護人  蔡吉記律師
右列被告等因傷害等案件，經檢察官提起公訴（九十一年度偵字第二五五八一號、九
十二年度偵字第四０四五號）及移
度偵字第七一０八號），本院判決如左：
    主  文
本件公訴不受理。
    理  由
一、公訴意旨略以：被告丙○○住居於高雄市○○區○○路一八０號，其與被告戊○○及甲○○所擁有位在同路一七八號房屋係毗鄰而居，雙方並因共同壁滲漏之事
    而生有爭執。緣告訴人即丙○○之母丁○○於民國九十一年十月二十七日下午，
    見被告戊○○及甲○○前來探視右述房屋漏水問題，即前往渠二人所有而出租予
    呂宏益使用之前開房屋一樓欲爭執漏水之事，雙方因而發生推擠爭執，並逐步移
    動至門外，告訴人丁○○見被告丙○○亦在門外，即陳稱：甲○○打人等語，被
    告丙○○聽聞後不問緣由，竟基於傷害人身體之犯意，徒手毆打被告甲○○，致
    其受有左腳第五近端趾骨骨折、左踝扭傷及雙手多處瘀傷之傷害，被告甲○○旋
    即呼叫其夫即被告戊○○前來，並互相質問對方為何出手傷人，其後被告戊○○
    及丙○○再度發生扭打互毆，被告甲○○見狀亦與被告戊○○共同毆打被告丙○○（此部分未據丙○○提出告訴），告訴人丁○○見狀即出手阻止被告戊○○及
甲○○二人，詎被告戊○○、甲○○二人竟未停手，復共同基於傷害人身體之犯
    意，同時徒手毆打告訴人丁○○及被告丙○○，並致告訴人丁○○受有上唇部挫
    傷腫脹瘀血、右臉頰部三Ｘ三公分挫擦腫脹瘀血、右胸肋間三Ｘ二皮下瘀血、左
    手食指扭傷挫傷腫痛等傷害，後經鄰居秦忠智及房客呂宏益出面阻止始未擴大事
    端而分別返家。隨後被告乙○○聞訊趕來，乃逕自前往被告戊○○及甲○○二人
    所有前述房屋二樓，因二樓另設有鐵門、鐵窗加以阻隔，被告乙○○因而心生不
    滿，竟基於毀損之犯意，持木棒猛敲二樓門、窗，致玻璃破損，鐵門凹陷而不堪
    使用，再經丙○○、秦忠智出面阻擋始平息干戈，因認被告丙○○、戊○○及甲○○均涉犯刑法第二百七十七條第一項之普通傷害罪嫌，被告乙○○涉犯刑法第
    三百五十四條之毀損罪嫌等語。
二、按告訴乃論之罪，告訴人於第一審辯論終結前，得撤回其告訴；又告訴經撤回者
    ，法院應諭知不受理之判決，刑事訴訟法第二百三十八條第一項及第三百零三條
    第三款分別定有明文。
三、本件被告等因傷害等案件，經檢察官提起公訴，認被告丙○○、戊○○及甲○○
    係犯刑法第二百七十七條第一項之普通傷害罪，被告乙○○係犯刑法第三百五十
    四條之毀損罪，依同法第二百八十七條前段及第三百五十七條之規定，該罪均須
    告訴乃論。茲據告訴人丁○○及告訴人即被告戊○○、甲○○於九十二年六月十
    八日本院調查期日已達成和解並當庭撤回告訴，有本院訊問筆錄附卷可稽，揆諸
    前開說明，本件爰不經言詞辯論，逕為諭知不受理之判決。
四、至併案意旨另以：被告戊○○及甲○○上開共同傷害被告丙○○之犯行部分，嗣
    經丙○○提出告訴（九十二年度偵字第六三二八號部分），及告訴人丁○○又另
    案提出告訴（九十二年度偵字第七一０八號部分），因認與本案經起訴之部分有
    連續犯之裁判上一罪關係而移送併辦等語。惟本案既經告訴人等撤回告訴而應為
    不受理判決，即與前揭併案之部分犯行無裁判上一罪之關係，本院自無從審酌，
    爰將此併案部分退由檢察官另行處理，併此敘明。
據上論斷，應依刑事訴訟法第三百零三條第三款、第三百零七條，判決如主文。
中      華      民      國    九十二    年      六      月     十九     日
                                   臺灣高雄地方法院刑事第七庭
                                       審判長法  官    陳志銘
                               法  官    高英賓
                                             法  官    鄭詠仁
右正本證明與原本無異。
如不服本判決，應於判決送達後十日內，向本院提出上訴狀。
                                             書記官    蔡妮君
中      華      民      國    九十二    年      六      月     十九     日


司法院資訊處製作；財團法人民間司法改革基金會備份。
